Marwen Jdidi React JS developer

marwen.jdidi75@gmail.com

Paris, France

mar wen.jului/ 5(@gman.cor

X https://twitter.com/MarwenCode

portfolio: https://marwen-portfolio.onrender.com

+33 6 99 54 62 66

in https://www.linkedin.com/in/marwen-dev-react-js

https://github.com/MarwenCode



PROFIL

Développeur d'applications web passionné avec plus de trois ans d'expérience en autodidacte, récemment formé chez OpenClassrooms. Je maîtrise JavaScript, React.js, Node.js et Java (basic). Je cherche à rejoindre une structure reconnue dans le développement d'applications web pour appliquer mes compétences et continuer à progresser dans ce domaine. J'ai créé un portfolio et je serais ravi de le partager avec vous (lien ci-dessus).

EXPÉRIENCE PROFESSIONNELLE

12/2019 - present Paris, France

Consultant Technico-Fonctionnel - Développeur JavaScript/React.js, CGI - France

• Direction de l'information légale et de l'administration (DILA) - (dates : 11/2021- présent)

Développement:

- Refonte de la page de démarche en ligne "Association et Acte d'état civil".
- Amélioration des formulaires Responsive design
- Intégration d'une API externe.
- Correction des bugs signalés.
- Documentation des modifications apportées.

AMOA/ Support N2:

- Organiser des ateliers recueil de besoins et des points d'amélioration continue avec les partenaires.
- Paramétrer et configurer les abonnements des communes sur la plateforme HUBEE.
- Rédaction des modes opératoires.
- Référencer et homologuer les CERFA du site service-public.
- Éducation nationale: Région île de France (dates : 09/2020 à 06/2021)

Responsabilité et Mission : Support utilisateur niveau 2 pour la plateforme Environnement Numérique de travail (ENT)

09/2021 - present

Side projects : Applications Web

Application de prise de Notes :

Technologies: React.js, MySQL, Redux Toolkit.

Fonctionnalités: Création, édition et suppression de notes.

- Gestion des notes avec Redux Toolkit.
- Stockage des données dans une base de données MySQL.

Application Social-Media:

Technologies: React.js, MongoDB, Redux Toolkit.

Fonctionnalités: CRUD, API REST.

Durant ma formation j'ai:

- Acquis des compétences avancées en JavaScript, y compris: la manipulation de DOM, la POO, les promesses et les fonctions asynchrones.
- React.js la création des composantes fonctionnelles et de classe, l'utilisation des Hooks et state management (Redux) .
- La gestion de bases de données (MySQL) et NoSQL (MongoDB).

SKILLS

EDUCATION

09/2023 – present Paris, France Développeur d'application JavaScript React, OpenClassRooms

09/2017 - 06/2019 Versailles, France Master 2 Management Stratégique et conseil, Université de Versailles Saint-Quentin en Yvelines

A LANGUAGES

Anglais - courant

French — courrant

Arabic — langue maternelle